【裁判字號】    89,訴,430
【裁判日期】    890516
【裁判案由】    妨害公務
【裁判全文】
臺灣臺南地方法院刑事判決                          八十九年度訴字第四三０號
    公  訴  人  臺灣臺南地方法院檢察署檢察官
    被      告  甲○○
右列被告因妨害公務案件，經檢察官提起公訴（八十九年度偵字第三六０七號），本
院判決如左：
    主  文
甲○○對於公務員依法執行職務時，當場侮辱，處有期徒刑貳月，如易科罰金，以參
佰元折算壹日；又對於公務員依法執行職務時，施強暴，處有期徒刑參月，如易科罰
金，以參佰元折算壹日。應執行有期徒刑肆月，如易科罰金，以參佰元折算壹日。
    事  實
一、甲○○於民國八十九年三月十日晚上九時前，在他處飲酒後，嗣於同日九時許前
    往台南縣歸仁鄉○○村○○路一六九號「岡山羊肉店」喝酒消費，於飲酒後拒不
    付帳，並藉酒意擾嚷，店主丁○○乃報警處理，台南縣警察局歸仁分局歸仁派出
    所警員乙○○及丙○○於接獲通報後，旋即駕車前往現場處理。詎甲○○見警前
    來，竟當場以「幹你娘」之粗鄙輕蔑言語侮辱員警丙○○；並另基於妨害公務之
    犯意，於上址出手毆打員警丙○○一拳之強暴方式，對正在依法執行警察勤務之
    員警丙○○施強暴（傷害部分未據告訴）。
二、案經台南縣警察局歸仁分局報告臺灣臺南地方法院檢察署檢察官偵查起訴。
    理  由
一、訊據被告甲○○固坦承於前揭時、地飲酒後，未予付款之事實不諱，然矢口否認
    有何妨害公務之犯行，辯稱：因當時喝醉了，不知做了何事云云。惟查：右揭事
    實，業據證人即當日執行勤務之警員乙○○於本院調查時具結證稱詳實，核與證
    人即在場目擊之「岡山羊肉店」店主丁○○所證相符（均見本院八十九年四月十
    三日訊問筆錄），復有警員丙○○出具之報告一紙在卷可稽，被告侮辱員警及對
    之施強暴之事實洵堪認定。而被告於上開處所飲酒後，未付款即離開，經店主丁○○詢問為何不付帳，被告答稱沒有錢，後天拿過來等情，亦據證人丁○○於本
    院調查時到庭證述明確，足見被告甲○○當時之精神狀態尚屬正常，否則焉能有
    意識於飲酒後未付錢，還向店主表示後天帶錢過來？另參諸被告於本院審理時亦
    自承有打警員及罵三字經乙節，被告既知悉當時其有歐打及辱罵員警之情節，益
    見其當時神智清楚，知道其所為何事，而非有何精神耗弱或心神喪失之情形，被
    告甲○○所辯因喝醉酒不知情云云，核係事後卸責之詞，不足採信。是綜上所述
    ，事證明確，被告犯行堪予認定，應依法論科。
二、核被告所為，係犯刑法第一百四十條第一項之於公務員依法執行職務時當場侮辱
    罪及同法第一百三十五條第一項之對於公務員依法執行職務時施強暴罪。被告所
    犯上開二罪，犯意各別，行為互殊，所犯構成要件不同，應分論併罰。爰審酌被
    告明知警員乙○○及丙○○係依法執行職務，竟分別以三字經當場侮辱及出手毆
    打之，已損及國家對公權力之行使及其犯罪動機、目的、方法、手段、酒後疏虞
    、犯後旋知悔悟並向警員道歉、犯罪所生之損害、犯罪後態度尚稱良好等一切情
    狀，分別量處如主文所示之刑及易科罰金之折算標準，並定其應執行之刑，以資
    懲儆。
三、公訴意旨另以被告甲○○於前揭時、地有以腳踹車號ＤＯ—八六一五號警用巡邏
    車，致該車右前門凹陷損壞之行為，因認被告甲○○涉有刑法第一百三十八條毀
    損公務員職務上掌管物品之罪嫌云云。惟按刑法第一百三十八條之所謂損壞，係
    指文書、圖畫、物品之全部或一部因其損壞致喪失效用者而言，經查，被告甲○○僅係以腳踹警車，致警車右前車門凹陷之事實，業據被告甲○○於本院審理時
    供承在卷，並經證人丙○○於上開報告中供述綦詳，復有照片二幀附卷可憑，則
    該警車既僅受有右前門凹陷之損害，並未達喪失效用之程度，揆諸前開說明，被
    告甲○○此部分之行為即與刑法第一百三十八條損壞公務員職務上所掌管物品罪
    之構成要件有間。此外，復查無其他積極證據足認被告甲○○確涉有刑法第一百
    三十八條之犯行，因公訴人認被告甲○○所犯刑法第一百三十八條之犯行與前開
    有罪部分，有裁判上一罪之牽連關係，爰不另就此部分為無罪之諭知，附此敘明
    。
據上論斷，應依刑事訴訟法第二百九十九條第一項前段、刑法第一百四十條第一項、
第一百三十五條第一項、第四十一條、第五十一條第五款、罰金罰鍰提高標準條例第
一條前段、第二條，判決如主文。
本案經檢察官林逸梅到庭執行職務。
中      華      民      國      八十九      年      五    月    十六    日
                                           臺灣臺北地方法院刑事第二庭
                                               審判長法  官  林  勇  奮
                                                     法  官  鄧  希  賢
                                                     法  官  鄭  燕  璘
右正本證明與原本無異。
如不服本判決，應於判決送達後十日內，向本院提出上訴狀。
                                                     書記官  田  富  蓉
中      華      民      國      八十九      年      五    月    十七    日


司法院資訊處製作；財團法人民間司法改革基金會備份。
